【裁判字號】    99,消債清,146
【裁判日期】    990730
【裁判案由】    聲請清算程序
【裁判全文】
臺灣高雄地方法院民事裁定           99年度消債清字第146號
聲  請  人  甲○○
上當事人因消費者債務清理事件聲請更生，本院裁定如下：
    主  文
聲請人甲○○自民國九十九年八月三日下午四時起開始清算程序
。
命司法事務官進行本件清算程序。
    理  由
一、按更生方案未依消費者債務清理條例第59條、第60條規定可
    決時，除有同條例第64條規定之情形外，法院應以裁定開始
    清算程序，消費者債務清理條例第61條定有明文。次按，債
    務人有薪資、執行業務所得或其他固定收入，法院認更生方
    案之條件公允者，得不經債權人會議可決，逕依債務人之聲
    請或依職權以裁定認可更生方案，為消費者債務清理條例第
    64條第1 項所明定。再按，法院開始清算程序之裁定，應載
    明其年、月、日、時，並即時發生效力；法院裁定開始更生
    或清算程序後，得命司法事務官進行更生或清算程序，同條
    例第16條第1 項、第83條第1 項亦有明文。
二、經查：
（一）本件聲請人即債務人甲○○前具狀聲請更生，經本院以98
      年度消債更字第970號裁定開始更生程序，並命司法事務
      官進行本件更生程序。於更生程序進行中，聲請人於民國
      98年10月16日陳報狀所提出之每月還款新台幣（下同）
      3,000 元更生方案未得債權人會議可決，且經司法事務官
      審酌後，認聲請人所提之更生還款方案內容非謂公允、適
      當，且未能改提分階段清償之更生方案，故依消費者債務
      清理條例第65條第1 項之規定，簽請依消費者債務清理條
      例裁定開始清算程序，此有本院98年度司執消債更字第91
      8 號卷證及該簽呈在卷可稽（見司執消債更卷第79、140
      頁）。
（二）聲請人陳報名下無恆產，有83年份1587CC之汽車一部，目
      前係從事小規模營業活動，92年至98年3 月均批發塑膠袋
      零賣，平均每月營業額6,000 元至8,000 元等情，有聲請
      人財政部臺灣省南區國稅局財產歸屬資料清單及收入切結
      書附卷為證（消債更卷第17、74頁）。依又依卷內聲請人
      國稅局96、97年綜合財產所得稅各類所得資料清單顯示（
      消債更卷第83 -84），其96年有競技所得為2 萬元，97年
      全無所得，參以聲請人自95年2 月18日在高雄縣鳳山市公
      所參加健保，投保金額每月1,007 元迄今，此有其健保資
      料在卷可參（消債更卷第15頁），是聲請人陳報係從事塑
      膠便品之零售，應信為真。而衡情聲請人所從事之批發塑
      膠袋零賣工作並非穩定，難期有高額收入，故其主張平均
      每月收入約6,000 元至8,000 元，尚堪採信。惟此項收入
      低微，依內政部社會司所公告高雄縣99年度每人每月最低
      生活費用為9,829 元為準，尚不敷維持，則聲請人所提每
      月清償3,000 元之更生方案，雖已盡力節約，但清償成數
      本已過低，且在收入並非穩定，復未有其他固定經濟上資
      助之情形下，自難認上開更生方案係妥適可行，無從依消
      費者債務清理條例第64條第1 項之規定逕予認可，依首揭
      規定，自應裁定開始本件清算程序。
三、綜上所述，聲請人所提更生方案，未能依消費者債務清理條
    例第59條、第60條獲得債權人會議之可決，且不符合債務清
    理條例第64條第1 項得由法院逕予裁定認可之要件，爰裁定
    如主文。
中    華    民    國    99    年    7     月    30    日
                  民事第三庭  法  官  李嘉益
以上正本證明與原本無異。
本裁定已於99年8月3日下午4時公告。
本件不得抗告。
中    華    民    國    99    年    8     月    3     日
                             書記官  陳瓊芳

司法院資訊處製作；財團法人民間司法改革基金會備份。
